臺灣彰化地方法院刑事判決　　　　　　　 94年度訴字第960號
公　訴　人　臺灣彰化地方法院檢察署檢察官
被　　　告　甲○○　男　40歲.
　　　　　　　　　　身分證統一.
　　　　　　　　　　住彰化縣永.
上列被告因違反毒品危害防制條例案件，經檢察官提起公訴（94
年度毒偵字第1037號），於本院準備程序中，被告就被訴事實為
有罪之陳述，經裁定改行簡式審判程序，本院判決如下：
    主  文
甲○○連續施用第一級毒品，累犯，處有期徒刑壹年伍月。
    事實及理由
一、事實部分：
    甲○○前因違反麻醉藥品管理條例、肅清煙毒條例及贓物案
    件，經法院分別判處有期徒刑7月、3年2月、3年4月確定，
    入監執行後，於民國87年6月26日縮短刑期假釋出獄，假釋
    期間付保護管束，嗣於保護管束期間再犯施用毒品案件，經
    撤銷假釋，入監執行殘刑，甫於92年4月7日縮短刑期執行完
    畢（翌日即8日出監）。另其於88年間因施用毒品案件，經
    裁定送觀察、勒戒後，認有繼續施用毒品之傾向，經本院裁
    定令入戒治處所施以強制戒治，嗣經裁定停止戒治，所餘戒
    治期間付保護管束，於89年9月29日交付保護管束期滿，由
    臺灣彰化地方法院檢察署檢察官於89年10月20日以89年度戒
    毒偵字第1224、1225號為不起訴處分確定；復因施用第一、
    二級毒品案件，經本院於93年6月17日以92年度訴字第1377
    號分別判處有期徒刑11月、7月，並定應執行刑為有期徒刑1
    年4月（現在執行中）。詎其仍未戒除毒癮，復基於施用第
    一、二級毒品之概括犯意，自93年6月中旬某日（前案93年6
    月1 7日判決後某日）起至94年1月20日某時止，在其彰化縣
    永靖鄉○○村○○路○段56巷12號住處等地，以將第一級毒
    品海洛因摻入香煙內點火吸食，或同時將第一級毒品海洛因
    及第二級毒品甲基安非他命一起摻入香煙內點火吸食之方式
    （同時施用甲基安非他命之時間係自93年12月20日起至94年
    1月20日某時止），連續施用第一級毒品海洛因及第二級毒
    品甲基安非他命多次。嗣於94年1月23日下午5時30分，在彰
    化縣永靖鄉○○路與福德巷口，因通緝在案為警緝獲，經其
    同意接受採驗尿液，結果呈嗎啡及甲基安非他命陽性反應。
二、按除被告所犯為死刑、無期徒刑、最輕本刑為3年以上有期
    徒刑之罪或高等法院管轄第1審案件者外，於前條第1項程序
    進行中，被告先就被訴事實為有罪之陳述時，審判長得告知
    被告簡式審判程序之旨，並聽取當事人、代理人、辯護人及
    輔佐人之意見後，裁定進行簡式審判程序；除簡式審判程序
    及簡易程序案件外，第1審應行合議審判，刑事訴訟法第273
    條之1第1項、第284條之1分別定有明文。本件被告甲○○所
    涉係死刑、無期徒刑、最輕本刑為3年以上有期徒刑之罪或
    高等法院管轄第1審案件以外之罪，並於本院行準備程序時
    就被訴事實為有罪之陳述，本院合議庭依前揭規定，經評議
    結果，裁定改由受命法官獨任行簡式審判程序。
三、本案證據：
    (一)彰化縣衛生局煙毒尿液檢驗成績書1件。
    (二)詮昕科技股份有限公司濫用藥物尿液檢驗報告1件。
    (三)89年度戒毒偵字第1224、1225號不起訴處分書1件。
    (四)被告自白。
    (五)臺灣高等法院被告全國前案紀錄表、在監在押紀錄表。
四、核被告甲○○所為，係犯毒品危害防制條例第10條第1項、
    第2項之罪。其於施用毒品海洛因、甲基安非他命前後持有
    海洛因、甲基安非他命之低度行為，應為施用之高度行為所
    吸收，均不另論罪。被告以一個施用行為，同時施用第一級
    毒品海洛因及第二級毒品甲基安非他命，係一行為同時觸犯
    二罪名，為想像競合犯，應依刑法第55條之規定，從一重之
    施用第一級毒品海洛因罪處斷。公訴人雖認被告所犯上開施
    用第一級毒品海洛因及第二級毒品安非他命二罪，犯意各別
    ，犯罪構成要件不同，應予分論併罰，惟被告堅稱其係將毒
    品海洛因及甲基安非他命摻在一起施用，而非分別施用，應
    係想像競合犯附此敘明。被告先後多次施用第一級毒品海洛
    因之犯行，時間緊接，犯意概括，犯罪構成要件復相同，為
    連續犯，應論以一罪，並依法加重其刑。又被告前因違反麻
    醉藥品管理條例、肅清煙毒條例及贓物案件，經法院分別判
    處有期徒刑7月、3年2月、3年4月確定，入監執行後，於87
    年6月26日縮短刑期假釋出獄，假釋期間付保護管束，嗣於
    保護管束期間再犯施用毒品案件，經撤銷假釋，入監執行殘
    刑，甫於92年4月7日縮短刑期執行完畢（翌日即8日出監）
    ，此有臺灣高等法院被告全國前案紀錄表及在監在押紀錄表
    等件在卷可稽，其於受有期徒刑執行完畢五年以內再犯本件
    有期徒刑以上之罪，為累犯，應依法遞加重其刑。爰審酌被
    告有多項毒品前科，且歷經觀察勒戒及強制戒治處遇，均未
    能知所警惕，顯見其戒毒意志不堅，及考量其犯罪之動機、
    目的、手段與施用時間、次數，暨犯後坦承犯行之態度等一
    切情狀，量處如主文所示之刑，以示懲儆。
五、應依刑事訴訟法第273條之1第1項、第299條第1項前段、第
    310條之2、第454條第1項，毒品危害防制條例第10條第1項
    、第2項，刑法第11條前段、第56條、第55條、第47條，判
    決如主文。
本案經檢察官賴志盛到庭執行職務。
中　　華　　民　　國　　94　　年　　6 　　月　　23　　日
                      刑事第二庭  法  官  郭麗萍
以上正本證明與原本無異。
如不服本判決，應於判決送達後10日內向本院提出上訴狀 (須附
繕本)。
中　　華　　民　　國　　94　　年　　6 　　月　　23　　日
                                  書記官  施嘉玫
附錄法條毒品危害防制條例第10條：
施用第一級毒品者，處六月以上五年以下有期徒刑。
施用第二級毒品者，處三年以下有期徒刑。
